【裁判字號】    90,訴,1749
【裁判日期】    901214
【裁判案由】    毒品危害防制條例
【裁判全文】
臺灣板橋地方法院刑事判決                          九十年度訴字第一七四九號
    公  訴  人  臺灣板橋地方法院檢察署檢察官
    被      告  甲○○
右列被告因違反毒品危害防制條例案件，經檢察官提起公訴（九十年度毒偵字第二三
九五、二六二一號），本院判決如左：
    主  文
甲○○連續施用第一級毒品，累犯，處有期徒刑拾壹月。又連續施用第二級毒品，累
犯，處有期徒刑捌月。應執行有期徒刑壹年陸月。
    事  實
一、甲○○於民國八十二年間，因違反麻醉藥品管理條例案件，經本院判處有期徒刑
    三年十月，於八十三年十月二十一日確定，於八十七年八月十三日假釋縮刑期滿
    執行完畢，仍不知悔改。其明知海洛因、安非他命分別係八十七年五月二十日公
    布施行，於同年月二十二日生效之毒品危害防制條例第二條第二項第一款、第二
    款所規定之第一、二級毒品，不得施用及持有，且其於八十八年間，因違反毒品
    危害防制條例（即施用第一級毒品海洛因及第二級毒品安非他命）案，經本院以
    八十八年度毒聲字第九九六號裁定送觀察、勒戒後，因有繼續施用毒品之傾向，
    經本院以八十八年度毒聲字第一六三四號裁定令入戒治處所施以強制戒治一年，
    嗣因評定為合格，無繼續執行之必要，再經本院以八十八年度毒聲字第五八二二
    號裁定停止戒治，所餘戒治期間，付保護管束。嗣因保護管束期間屆滿，而由臺
    灣板橋地方法院檢察署檢察官於八十九年三月二十二日以八十九年度戒毒偵字第
    一八０號為不起訴處分確定。復於前開不起訴處分確定後五年內，因施用第一、
    二級毒品案件，經本院於八十九年五月三十一日以八十九年度毒聲字第三四八三
    號裁定令入戒治處所施以強制戒治一年，並以八十九年度易字第二九一０號判處
    甲○○應執行有期徒刑一年四月，於八十九年十二月二十二日確定。其中強制戒
    治部分嗣因評定為合格，無繼續執行之必要，再經本院以九十年度毒聲字第六０
    二號裁定停止戒治，所餘戒治期間，付保護管束在案。詎甲○○於上開停止戒治
    付保護管束期間內，又另行基於施用第一級毒品海洛因之概括犯意，自九十年四
    月初某日起至九十年九月二十二日止，連續在臺北縣鶯歌鎮○○街五六巷九弄三
    號住處及同鎮某處施用第一級毒品海洛因多次；且另行基於施用第二級毒品安非
    他命之概括犯意，自九十年五月十七日某時許為臺灣板橋地方法院檢察署採集尿
    液之前四日內某時起至九十年九月二十二日止，連續在上開臺北縣鶯歌鎮○○街
    五六巷九弄三號住處及同鎮某處施用第二級毒品安非他命多次。嗣於九十年五月
    十七日及同年五月二十四日十時五十七分許經臺灣板橋地方法院檢察署採集甲○
    ○之尿液送驗結果，均呈嗎啡及安非他命之陽性反應而查獲上情。
二、案經臺灣板橋地方法院檢察署檢察官自動檢舉偵查起訴。
    理  由
一、右揭事實，業據被告甲○○迭於偵查中及本院審理時自白不諱，並有昭信科技顧
    問股份有限公司九十年五月二十五日及同年六月四日所出具之濫用藥物陽性檢體
    檢驗報告書計二紙附卷可稽。且被告自陳所服用之治療藥物"Ｔramtor"只會引起
    類似海洛因之偽陽性反應，尚不致引起安非他命類似偽陽性反應一節，亦經臺灣
    板橋地方法院檢察署向明揚診所醫師葉日鑾函查屬實，有明揚診所醫師葉日鑾九
    十年八月一日所書之回函一份在卷可憑。矧人體吸食海洛因、安非他命經尿液排
    出之時間，依吸食量多寡、人體代謝功能、吸食者之年齡及性別有所差異，惟一
    般而言，吸食者在二十六小時內、四日內所排出之尿液均有可能被檢出因吸食海
    洛因、安非他命代謝後之嗎啡、甲基安非他命陽性反應，此固經法務部調查局證
    實，並為本院歷來審理吸食海洛因、安非他命案件之職務上所知悉。本件被告於
    九十年五月十七日及同年五月二十四日十時五十七分許為臺灣板橋地方法院檢察
    署採集之尿液送驗結果，均呈嗎啡及安非他命之陽性反應等情，亦有上開昭信科
    技顧問股份有限公司九十年五月二十五日及同年六月四日所出具之濫用藥物陽性
    檢體檢驗報告書計二紙附卷可稽，是被告顯有施用第一級毒品海洛因及第二級毒
    品安非他命之犯行至明。再者，被告前因施用第一級毒品海洛因及第二級毒品安
    非他命案，經本院以八十八年度毒聲字第九九六號裁定送觀察、勒戒後，因有繼
    續施用毒品之傾向，經本院以八十八年度毒聲字第一六三四號裁定令入戒治處所
    施以強制戒治一年，嗣因評定為合格，無繼續執行之必要，再經本院以八十八年
    度毒聲字第五八二二號裁定停止戒治，所餘戒治期間，付保護管束。嗣因保護管
    束期間屆滿，而由臺灣板橋地方法院檢察署檢察官於八十九年三月二十二日以八
    十九年度戒毒偵字第一八０號為不起訴處分確定。復於前開不起訴處分確定後五
    年內，因施用第一、二級毒品案件，經本院於八十九年五月三十一日以八十九年
    度毒聲字第三四八三號裁定令入戒治處所施以強制戒治一年，並以八十九年度易
    字第二九一０號判處甲○○應執行有期徒刑一年四月，於八十九年十二月二十二
    日確定。其中強制戒治部分嗣因評定為合格，無繼續執行之必要，再經本院以九
    十年度毒聲字第六０二號裁定停止戒治，所餘戒治期間，付保護管束在案，被告
    於上開停止戒治付保護管束期間內復有本件之犯行等情，業據被告於本院審理時
    供承在卷，並有臺灣板橋地方法院檢察署刑案資料查註紀錄表及臺灣高等法院檢
    察署刑案紀錄簡覆表、臺灣板橋地方法院檢察署檢察官八十九年度戒毒偵字第一
    八０號不起訴處分書、臺灣板橋地方法院檢察署八十九年度毒偵字第三五九二號
    簡易判決處刑書、本院八十九年度易字第二九一０號判決各一份在卷足憑。是被
    告三犯施用毒品之犯行，事證明確，堪以認定。
二、按海洛因、安非他命分別係毒品危害防制條例第二條第二項第一款、第二款所規
    定之第一、二級毒品，不得施用及持有，被告甲○○竟各基於不同之犯意，分別
    在上開時地各施用第一級毒品海洛因、第二級毒品安非他命，核其所為，係各犯
    毒品危害防制條例第十條第一項、第二項之罪。公訴人就被告上開「自九十年四
    月初起至四月底，連續施用海洛因多次」及「於九十年五月十七日、同月二十四
    日上午十時五十七分採尿前九十六小時內，各施用安非他命一次」以外之施用第
    一級毒品海洛因及施用第二級毒品安非他命犯行雖均漏未起訴，本院認此部分與
    本件論罪科刑（即已起訴）部分均有連續犯之裁判上一罪關係，亦為起訴之效力
    所及，本院均應併予審理，附此明。被告先後多次施用第一級毒品海洛因及施
    用第二級毒品安非他命之犯行，均時間緊接，罪名相同，顯係基於概括犯意而為
    ，均應各依連續犯之規定論以一罪，並加重其刑。被告所犯上開二罪間，犯意各
    別，構成要件互異，應分論併罰。被告非法持有第一、二級毒品海洛因、安非他
    命之低度行為，應為施用之高度行為所吸收，均不另論罪。又被告曾受如事實欄
    所述有期徒刑之執行完畢，此有上開臺灣高等法院檢察署刑案紀錄簡覆表一紙在
    卷可稽，其於五年以內再犯本件有期徒刑以上之二罪，均為累犯，均應各依法遞
    加重其刑。爰審酌被告有上開構成累犯之前科，其前因施用第一級毒品海洛因及
    第二級毒品安非他命，經強制戒治後，而由臺灣板橋地方法院檢察署檢察官為不
    起訴處分確定，復於該不起訴處分確定後五年內，再因施用第一、二級毒品，而
    經本院裁定令入戒治處所施以強制戒治，嗣經裁定停止戒治，所餘戒治期間，付
    保護管束，被告竟於上開停止戒治付保護管束期間內復有本件之犯行，其施用第
    一、二級毒品海洛因、安非他命，易戕害自己之身心，並活絡販賣毒品之非法市
    場，對社會造成重大之危害，其犯罪之動機、目的、手段、次數、所生之危害及
    犯罪後之態度等一切情狀，各量處如主文所示之刑，並定其應執行之刑，以示懲
    儆。
據上論斷，應依刑事訴訟法第二百九十九條第一項前段，毒品危害防制條例第十條第
一項、第二項，刑法第十一條前段、第五十六條、第四十七條、第五十一條第五款，
判決如主文。
本案經檢察官呂永魁到庭執行職務
中      華      民      國       九十       年    十二    月    十四    日
                                      臺灣板橋地方法院刑事第一庭
                                          法  官  楊  千  儀
右正本證明與原本無異。
如不服本判決應於送達後十日內向本院提出上訴狀。
                                          書記官  吳  河  東
中      華      民      國       九十       年    十二    月   二十七   日
附錄本案論罪科刑法條全文：
毒品危害防制條例第十條
施用第一級毒品者，處六月以上五年以下有期徒刑。
施用第二級毒品者，處三年以下有期徒刑。


司法院資訊處製作；財團法人民間司法改革基金會備份。
